# ipo三年报告加审之后变三年一期了，是否重新召开董事会

提问人：paipai 时间：2010-07-13 15:33:27
重新表决一下

回答人：chenyiwei
应当需要。IPO公司应当按照上市公司的要求健全治理结构，财务报表的批准报出是其中的重要环节。